臺灣高等法院刑事裁定
111年度抗字第1597號
抗  告  人
即  被  告  陳佳宏



原      審
選任辯護人  龔君彥律師
            邱學思律師
上列抗告人即被告因聲請具保停止羈押案件，不服臺灣士林地方
法院中華民國111年9月27日裁定（111年度聲字第982號），提起
抗告，本院裁定如下：
    主  文
抗告駁回。
    理  由
一、原裁定意旨如附件「臺灣士林地方法院111年度聲字第982號
    刑事裁定」所載。
二、抗告人即被告陳佳宏（下稱被告）抗告意旨略以：伊業已敘
    明係因車禍骨折受傷，乃不克出席開庭，且伊一向配合檢察
    官之偵查及法院之審理，顯無逃亡之虞，惟原裁定逕駁回伊
    具保停止羈押之聲請，實難甘服，爰提起抗告等語。
三、按羈押之目的，在於確保刑事偵查、審判程序之進行及刑事
    執行之保全，或預防反覆實施特定犯罪。被告究竟有無刑事
    訴訟法第101條、第101條之1所規定之羈押要件、應否羈押
    ，以及羈押後其羈押原因是否仍然存在、有無繼續羈押之必
    要，事實審法院本得斟酌訴訟進行程度及其他一切情形而為
    認定，故受羈押之被告除有刑事訴訟法第114條所列情形之
    一，經具保聲請停止羈押不得駁回外，如以其他原因聲請具
    保停止羈押，其准許與否，事實審法院本有裁量之職權，其
    裁量倘無濫用之情形，自不能任意指為違法。
四、經查：
　㈠被告前經原審訊問後，認其涉犯槍砲彈藥刀械管制條例第7條
    第4項之持有具殺傷力手槍罪嫌疑重大，該罪名屬最輕本刑
    為5年以上有期徒刑之重罪，且有相當理由足認有逃亡之虞
    ，而有羈押之必要，爰依刑事訴訟法第101條第1項第3款規
    定，自民國111年8月3日起羈押3月在案；又原審嗣以仍具有
    上開羈押原因及必要性，於111年9月27日裁定駁回被告及辯
    護人具保停止羈押之聲請。
　㈡觀諸卷內證據資料，被告涉犯前開最輕本刑為5年以上有期徒
    刑之重罪應屬嫌疑重大，而重罪常伴有逃亡之高度可能，此
    係趨吉避凶、脫免刑責、不甘受罰之基本人性，故其逃匿以
    規避審判程序進行及刑罰執行之可能性甚高，且被告於原審
    係經通緝到案，是有相當理由足認其有逃亡之虞。
　㈢被告抗告意旨雖稱其係因車禍骨折受傷始未於原審到庭，且
    有配合檢察官之偵查等語，然被告於偵查期間既尚未被起訴
    前開重罪，自難以其彼時有到庭之情，逕認其於起訴後亦無
    逃亡之虞；又遍觀現有卷證，查無被告或辯護人提出被告車
    禍骨折之相關資料，且被告為警緝獲後，經警詢問「為何未
    主動報到而被原審通緝？」時，回答「我沒有回家，所以不
    知道報到時間，就沒有去」，而全未提及「車禍骨折」之事
    ，是其抗告意旨所執情詞，本院尚難憑採。
　㈣本院復審酌本件犯罪情節及訴訟進行程度，經權衡國家刑事
    司法權之有效行使、社會秩序及公共利益、被告人身自由及
    防禦權所受限制，認具保、責付、限制住居等侵害較小之手
    段，均不足以確保後續刑事程序之順利進行，而有繼續羈押
    之必要，又查無刑事訴訟法第114條各款所列情形，是原裁
    定駁回被告及辯護人具保停止羈押之聲請，合於比例原則而
    無不當。從而，本件抗告為無理由，應予駁回。
據上論斷，應依刑事訴訟法第412條，裁定如主文。
中　　華　　民　　國　 111　　年　　10　　月　　19　　日
                  刑事第四庭    審判長法  官  林柏泓
　　　　　　　　　　　　　　          法  官  錢衍蓁
　　　　　　　　　　　　　            法  官  吳元曜
以上正本證明與原本無異。
不得再抗告。
                                      書記官  黃亮潔
中　　華　　民　　國　　111 　年　　10　　月　　19　　日
附件：臺灣士林地方法院111年度聲字第982號刑事裁定
臺灣士林地方法院刑事裁定              111年度聲字第982號
聲　請　人　
即　被　告  陳佳宏　男　民國00年00月00日生
　　　　　          身分證統一編號：Z000000000號
　　　　　　　　　　住○○市○○區○○○路0段000巷00號
　　　　　　　　　　（現於法務部○○○○○○○○羈押中）
聲請人  即
選任辯護人　龔君彥律師
　　　　　　邱學思律師
上列聲請人即被告因違反槍砲彈藥刀械管制條例案件（110年度
偵字第4410號），經被告、辯護人聲請具保停止羈押，本院裁定
如下：
    主  文
聲請駁回。
    理  由
一、聲請意旨略以：被告多次主動到庭說明案情，顯見應無逃亡
    之虞，且爾後被告有固定居所可供連繫。再被告前收受開庭
    通知後因遭遇車禍而開庭未到，惟此係因事態急迫，自難以
    被告就此未出庭應訊，即推斷其主觀上有逃亡之動機。據此
    ，考量上開一切情狀，並衡量羈押之最後手段性，聲請准予
    具保停止羈押，並課以提出相當之保證金及限制住居，應足
    以對被告形成拘束力，可確保本案日後審判及執行程序之順
    利進行等語。
二、按被告、得為其輔佐人之人或辯護人，得隨時具保，向法院
    聲請停止羈押，刑事訴訟法第110條第1項定有明文。
三、經查：
（一）聲請人即被告陳佳宏因違反槍砲彈藥刀械管制條例案件，
      經臺灣士林地方檢察署檢察官提起公訴，本院於民國111
      年8月3日訊問後，被告固否認犯行，惟依臺北市政府警察
      局松山分局搜索扣押筆錄、扣押物品目錄表、扣案物照片
      各1份、臺北市政府警察局信義分局110年9月30日北市警
      信分刑字第1103035237號函所附查獲經過警員職務報告、
      搜索現場錄影畫面截圖各1份、內政部警政署刑事警察局1
      10年5月14日刑鑑字第1100021460號鑑定書1份等證據，足
      認被告涉犯槍砲彈藥刀械管制條例第7條第4項之犯罪嫌疑
      重大。
（二）聲請人即被告及辯護人龔君彥、邱學思律師雖以被告多次
      主動到庭說明案情，主張被告無逃亡之虞。然本案被告涉
      犯之前開罪名屬最低法定刑為五年以上有期徒刑之重罪，
      刑度嚴峻，客觀上有相當理由足認被告有逃匿、規避後續
      審判、執行程序之可能性甚高，且被告係經通緝到案，有
      事實足認有逃亡之虞。被告之辯護人雖稱：當時被告係因
      為車禍骨折而開庭未到，惟並未據此提出被告因車禍骨折
      之相關事證。復依比例原則衡量上開因素及羈押對於被告
      人身自由與防禦權之限制，若以具保責付或限制住居等侵
      害較小之手段，均不足以確保審判或執行程序之順利進行
      ，應認有羈押之必要。此外復查無刑事訴訟法第114條各
      款所列不得駁回具保聲請停止羈押之情形，本件聲請洵屬
      無據，應予駁回。
四、依刑事訴訟法第220條，裁定如主文。
中　　華　　民　　國　　111 　年　　9 　　月　　27　　日
                  刑事第二庭審判長法　官　楊秀枝
　　　　　　　　　                法　官　鄭欣怡  
　　　　　　　　　                法　官　謝當颺
以上正本證明與原本無異。
如不服本裁定，應於裁定送達後5日內向本院提出抗告狀。因疫
情而遲誤不變期間，得向法院聲請回復原狀。　　　　　　　　
　　　　　　　　　　　　　　　　　書記官  郭如君
中　　華　　民　　國　　111 　年　　9 　　月　　29　　日